臺灣高等法院臺中分院交通事件裁定　　　　　　　　九十三年度交抗字第七０七號
　　抗　告　人　甲○○
右抗告人因聲明異議案件，不服臺灣台中地方法院中華民國九十三年十月二十一日裁
定（九十三年度交聲字第五九七號），提起抗告，本院裁定如左：
    主      文
抗告駁回
    理      由
一、按汽車行駛於高速公路或設站管制之道路，而不遵管制之規定者，處汽車駕駛人
    新臺幣三千元以上六千元以下罰鍰；汽車駕駛人違反第三十三條之情形者，記違
    規點數一點；汽車行駛高速公路應依速限標誌指示。道路交通管理處罰條例第三
    十三條第一項、第六十三條第一項第一款及高速公路交通管制規則第五條第一項
    與違反道路交通管理事件統一裁罰標準表分別定有明文。
二、抗告意旨略以：抗告人並未在國道三號超速行駛，又警員僅表明要看駕、行照，
    後來才表示要依法開單，其罰單上之簽名係員警不法取得：再者本件並無任何證
    據可證明抗告人超速，其員警以雷射槍取締超速係違法行為，為此爰提起抗告請
   求撤銷原裁定云云。
三、本院經查，抗告人甲○○，於民國（下同）九十三年五月一日八時三十分許，因
    其駕駛之車號ＣＰ─五四八○號自小客車，在國道三號公路南下二七七‧八公里
    處，因行車限速一百一十公里，經雷射槍測得行速一二四公里，超速十四公里（
    測距二四四公尺）之違規事實，為內政部警政署國道公路警察局第八警察隊員警
    當場舉發等情，有原舉發機關員警舉發且由抗告人親自簽名收受之違反道路交通
    管理事件通知單一紙與裁決書一份在案可稽。雖抗告人以上開情詞置辯，惟查：
    交通勤務員警要求交通違規事件之違規人，將駕駛執照及行車執照交出供稽查、
    核對、紀錄時，表明看一下駕照及行照，應係對違規人禮貌之用語，並無用違法
    手段誘騙證件之可言，自非違法取得證據之問題，合先述明。次查本案執勤員警
    依規定穿著制服服交通稽查勤務（非臨檢），巡邏員警在易肇事路段測速，並以
    「當場」攔查舉發方式為之，舉發並無不當，該車違規屬實等情，此亦有原舉發
    機關九十三年七月二十三日之函件在卷可佐。又查本件並未有警察人員不顧時間
    、地點及對象而任意臨檢、取締或隨機檢查、盤查之情形，既非臨檢，自無大法
    官釋字第五百三十五號解釋之適用餘地。又道路交通管理處罰條例明定員警得以
    科學儀器取締違規事件，而本件員警取締違規超速所使用之配備「雷射槍測速器
    」乃科學儀器之一種，其使用該等儀器取締超速，並無任何違法之處。再查配發
    之雷射槍測速器係國外最先進測量行車速率執法儀器，符合國際檢驗規定（經認
    證之實驗室野外測試核可），並經本國法院公證，可確信其準確度，執勤人員手
    持雷射測速槍內紅外線瞄準所測車輛（一次一部不受他車影響），鎖定該車後槍
    內即顯示其速度與測距，經確認該車超速無誤後始予攔查。再據原舉發機關之執
    勤員警即證人姚文傑、賴政全於九十三年九月十日在原審接受訊問時結證稱：「
    姚答：當天我們執行巡邏勤務，定點取締超速，作路邊稽查，‧‧‧我們以雷射
    測速器測到異議人（即抗告人）的車速一二四公里，『當場』將他攔停告發」、
    「（如何確定雷射槍瞄準鎖定的是異議人（即抗告人）所駕車輛？）姚答：庭呈
    臺北地院公證書、外國實驗室實驗資料，此種雷射槍是以光波型式，一次只能鎖
    定一部車輛，所以我們一次只能盯一部車，測得速度後再將車攔停告發」、「（
    如何確定當時看到的是ＣＰ─五四八○自小客車？）姚答：我們從雷射槍的視窗
    看到的就是這部車」、「（你所看到的情形？）賴答：當時我坐在車上，我從後
    視鏡看到來車，我只是開警示燈攔停」、「異議人（即抗告人）所說的是指逕行
    取締的情形，但本件是攔停告發」等語。證人係執勤警員，其立場客觀中立，且
    其與受處分人素不相識，亦無宿怨，苟抗告人無該等超速行駛之違規情事，舉發
    員警當無設詞攀誣之理，其所為之證言，應屬真實、可信。且衡情該雷射測速器
    ，係使用光波及都普勒原理來測速，為一精密、精確之科技測速器，其特性為只
    能鎖定一個測速目標，確認違規車輛不會有錯誤，不易被違規者以反偵測設備偵
    測，偵測時間僅需零點三秒，不需要校正，可以連續紀錄超速車輛於觀測螢幕，
    由警察測速攔截後出示觀測螢幕予違規者，作為確認之用。本件既經舉發之員警
    以雷射槍測速為時速一二四公里，其正確性應高於抗告人自稱載其父親看病沒有
    超速必要之說詞。該雷射槍與抗告人違規車輛之測距為二四四公尺，並未超過人
    之肉眼及測速雷射槍測視之範圍。況執勤員警在車輛往來高速之國道上，因時間
    之緊迫，自難以就每一臺違規車輛予以拍照留存，乃先採行揮旗或尾隨之方式，
    予以攔阻，其執法及採證之程序，均無不法，是舉發警員之測速結果應屬正確無
    誤。高速公路就小客車之行車速限既限定於時速一百一十公里，則任何小客車皆
    應依照該速限標誌指示行駛，以維護高速公路之交通秩序與安全，抗告人該車時
    速確為一二四公里，已明顯違規超速十四公里，依法自當接受裁罰。抗告人雖爭
    執雷射槍可能有誤差及質疑其合法性云云，惟該雷射槍檢驗合格文件譯本業經我
    國法院公證駐外機關認證等情，有臺灣臺北地方法院公證處八十五年度認字第九
    八三六號認證書、駐芝加哥臺北經濟文化辦事處認證書、ＬＴＩ二○‧二○實驗
    室及野外鑑測報告等資料在卷可憑。而由上開野外鑑測報告中可知，在測試條件
    為一條乾燥、直而平的道路，天氣晴朗的在巡邏車旁手持ＬＴＩ二○‧二○（即
    本件相同型式之雷射槍測速器）測試，測試步驟則係同時使用經校驗過之警用雷
    達設備量測目標車輛速率，在下列標準目標車輛速率：○、一○、二○、三○、
    四○、五○、六○、七○英里／時，各取五組測值。大約在測試中途，目標車輛
    在移動中，接近測速設備時量測並記錄測值。當量測速率時，目標車輛距離在五
    ○和五○○英尺之間，並小心的讀取以降低因量測角度所造成之誤差。其測試之
    結論為：在此測試條件下，ＬＴＩ二○‧二○量測目標車輛速率精度為－一到＋
    一英里／時（參見野外鑑測報告第九頁）。綜合各項測試結果，ＬＴＩ二○‧二
    ○量測目標車輛速率範圍為－一九九到＋一九九英里／時；而量測目標車輛速率
    精度則為－二到＋一英里／時；顯示器測試可確認所有顯示皆工作正常；距離差
    確認測試和視軸瞄準測試，不應出現錯誤訊息（野外鑑測報告第十二、第十三頁
    參照）。基此，本件執勤警員所使用之雷射槍測速器之距離差和視軸瞄準準確度
    甚高，沒有誤差及瞄準錯誤、晃動之情形（如有瞄準多臺車輛或晃動時會在螢幕
    上顯示：錯誤訊息），應係值得信賴。是抗告人於前述時、地，駕車而有超速行
    駛之違規行為事實，亦應堪認定，其否認有違規之情，尚不足採。本院經查亦無
    任何證據足資證明執勤警員有捏造事實或違法取締之情事，則執勤警員本其加強
    道路交通管理、維護交通秩序、確保交通安全職責所為之當場舉發，自應受到合
    法、正確而真正之推定。從而原審援引前揭規定所為之裁定，於法並無不合，抗
    告人空言指摘原裁定不當，為無理由，應予駁回。
四、據上論結，應依道路交通案件處理辦法第二十六條，刑事訴訟法第四百十二條，
    裁定如主文。
中      華      民      國      九十三  年      十一    月      二十四  日
                                臺灣高等法院臺中分院刑事第六庭
                                      審判長法  官  李  文  雄
                                            法　官　劉　連　星
                                            法  官　陳　嘉　雄
右正本證明與原本無異。
不得再抗告。
                                            書記官  陳  信  和
中      華      民      國      九十三  年      十一    月      二十六  日
                                                                        Ａ
